---
title: "R Notebook"
output: html_notebook
---

Idé: eigen value compression för att få fram bakgrund 

MVP:
- Bakgrundsmodel
  1. Average över frames på samma klipp, differencing / threshold
  2. Average över frames flera klipp
  3. Gaussian, över sigma
  4. Frame differencing
- Priors
  1. Uniform
  2. Parametrisk x, y, k, size från heat map
  3. Conditional på förra framen
- Likelihood
  1. Rektangel överlapp
  2. Ellips överlapp
  3. Parametriska människoformer
- Proposal
  1. Uniform
  2. K-means på pixlar / ellipsfitting 
- Accuracy
  1. Antal personer
  2. Antal personer + överlapp
  3. Antal personer + labels
- Över frames
  1. Inget
  2. Drift / diffusion

```{r}
library(jpeg)
jj <- readJPEG("./mall_dataset/frames/seq_000001.jpg",native=FALSE)
plot(0:1,0:1,type="n",ann=FALSE,axes=FALSE)

w <- 640
h <- 480

jj[seq(100, 1000)] = rep(1, 901)
jj[seq(100, 1000) + w*h] = rep(0, 901)
jj[seq(100, 1000) + 2*w*h] = rep(0, 901)


rasterImage(jj,0,0,1,1)
```

```{r}
library(rmatio)
ground_truth <- read.mat("./mall_dataset/mall_gt.mat")


# ground_truth$frame[[1]][[2000]]$loc[[1]][,1]

jj <- readJPEG("./mall_dataset/frames/seq_000001.jpg",native=FALSE)
plot(0:1,0:1,type="n",ann=FALSE,axes=FALSE)

rasterImage(jj,0,0,1,1)

points(ground_truth$frame[[1]][[1]]$loc[[1]][,1] / w, 1-ground_truth$frame[[1]][[1]]$loc[[1]][,2] / h)
```

```{r}
jpgs <- list()
# frames <- 2000
frames <- 1000
# background <- rep(0, w*h*3)
background <- jj / frames
for (f in 2:frames) {
  jpg <- readJPEG(paste("./mall_dataset/frames/seq_",strrep("0", 6-log10(f + 1)),f,".jpg", sep=""),native=FALSE)
  # for (i in 1:(w*h*3)) {
  for (i in 1:h) {
    for (j in 1:w) {
      for (c in 1:3) {
        background[i, j, c] <- background[i, j, c] + jpg[i, j, c] / frames
      }
    }
  }
}

for (i in 1:h) {
  for (j in 1:w) {
    for (c in 1:3) {
        background[i, j, c] <- max(min(background[i, j, c], 1), 0)
    }
  }
}
plot(0:1,0:1,type="n",ann=FALSE,axes=FALSE)
# rasterImage(background,0,0,1,1)
rasterImage(background,0,0,1,1)
```

```{r}
# jj <- readJPEG("./mall_dataset/frames/seq_000001.jpg",native=FALSE)
plot(0:1,0:1,type="n",ann=FALSE,axes=FALSE)

rasterImage(jj,0,0,1,1)

locs <- list()

for (f in 1:frames) {
  points(ground_truth$frame[[1]][[f]]$loc[[1]][,1] / w, 1-ground_truth$frame[[1]][[f]]$loc[[1]][,2] / h)
}


```

```{r}
jj <- readJPEG("./mall_dataset/frames/seq_000001.jpg",native=FALSE)
plot(0:1,0:1,type="n",ann=FALSE,axes=FALSE)

interp <- function(x) -20*x^7+70*x^6-84*x^5+35*x^4

for (i in 1:h) {
  for (j in 1:w) {
    # for (c in 1:3) {
        # jj[i, j, c] <- max(min(jj[i, j, c] - background[i, j, c], 1), 0)
        # jj[i, j, c] <- max(min(-(sum(jj[i, j, c(1,2,3)])/3 - sum(background[i, j, c(1,2,3)])/3), 1), 0)
        # jj[i, j, c] <- max(min(mean(jj[i, j, c(1,2,3)]), 1), 0)
        # jj[i, j, c(1,2,3)] <- max(min(interp(1-(mean(jj[i, j, c(1,2,3)])-mean(background[i, j, c(1,2,3)]))), 1), 0)
        jj[i, j, c(1,2,3)] <- max(min(
          # ifelse(abs(mean(jj[i, j, c(1,2,3)])-mean(background[i, j, c(1,2,3)])) < 0.1, 0, mean(jj[i, j, c(1,2,3)]))
          ifelse(abs(mean(jj[i, j, c(1,2,3)])-mean(background[i, j, c(1,2,3)])) < 0.1, 0, 1)
        , 1), 0)
    # }
  }
}

rasterImage(jj,0,0,1,1)
# points(ground_truth$frame[[1]][[1]]$loc[[1]][,1] / w, 1-ground_truth$frame[[1]][[1]]$loc[[1]][,2] / h, col="red")
```
```{r}
jj <- readJPEG("./mall_dataset/frames/seq_000001.jpg",native=FALSE)
plot(0:1,0:1,type="n",ann=FALSE,axes=FALSE)
rasterImage(jj,0,0,1,1)

plot(0:1,0:1,type="n",ann=FALSE,axes=FALSE)
rasterImage(background,0,0,1,1)
```

```{r}
r <- c()
g <- c()
# frames <- 2000
frames <- 1000
i <- 200
j <- 300
# background <- rep(0, w*h*3)
for (f in 1:frames) {
  jpg <- readJPEG(paste("./mall_dataset/frames/seq_",strrep("0", 6-log10(f + 1)),f,".jpg", sep=""),native=FALSE)
  # for (i in 1:(w*h*3)) {
  # for (i in 1:h) {
    # for (j in 1:w) {

      r <- c(r, jpg[i, j, 1])
      g <- c(g, jpg[i, j, 2])
    # }
  # }
}

plot(r, g, xlim=c(0,1), ylim=c(0,1))
```

```{r}
frames <- seq(1, 2000, by=2000/200)
frame_paths <- paste0("./mall_dataset/frames/seq_",strrep("0", 6-log10(frames + 1)),frames,".jpg")
# frames <- paste0("./mall_dataset/frames/seq_",strrep("0", 6-log10(1:100 + 1)),1:100,".jpg")
library(magick)
m <- image_read(frame_paths)
m <- image_animate(m)
image_write(m, "./movie10.gif")
```

```{r}
library(jpeg)
jj <- readJPEG("./caviar_frames/ThreePastShop1cor0000.jpg",native=FALSE)
plot(0:1,0:1,type="n",ann=FALSE,axes=FALSE)

w <- 348
h <- 288

# jj[seq(100, 1000)] = rep(1, 901)
# jj[seq(100, 1000) + w*h] = rep(0, 901)
# jj[seq(100, 1000) + 2*w*h] = rep(0, 901)


rasterImage(jj,0,0,1,1)
```

```{r}
library(XML)
# library(methods)

# f <- 500
# f <- 1200
for (f in round(seq(2, 1600, length.out = 100))) {
# jj <- readJPEG(paste("./caviar_frames/ThreePastShop1cor",strrep("0", 4-log10(f-1 + 1)),f-1,".jpg", sep=""), native=FALSE)
jj <- readJPEG(paste("./caviar_frames2/TwoEnterShop2cor",strrep("0", 4-log10(f-1 + 1)),f-1,".jpg", sep=""), native=FALSE)

# result <- xmlParse(file = "./c3ps1gt.xml")
result <- xmlParse(file = "./c2es2gt.xml")

# print(result)

plot(0:1,0:1,type="n",ann=FALSE,axes=FALSE)
rasterImage(jj,0,0,1,1)

rootnode <- xmlRoot(result)
is<-1:length(xmlElementsByTagName(rootnode[[f]][[1]], "object"))
for (i in is) {
  attrs <- xmlAttrs(rootnode[[f]][[1]][[i]][[2]])
  box <- list(
    w=as.numeric(attrs["w"]),
    h=as.numeric(attrs["h"]),
    x=as.numeric(attrs["xc"]),
    y=as.numeric(attrs["yc"]),
    xy = c(as.numeric(attrs["xc"]), as.numeric(attrs["yc"]))
  )
  box
  
  rect((box$x - box$w/2) / w, 1-(box$y - box$h/2) / h, (box$x + box$w/2)/w, 1-(box$y + box$h/2)/h)
}

}


```

```{r}
# rect((box$x-box$w/4) / w, 1-(box$y - box$h/2) / h, (box$x-box$w/4)/w, 1-(box$y + box$h/2)/h)
# points(box$x/w, 1-box$y/h, col="green")
# points((box$x-box$w)/w, 1-box$y/h, col="red")
# points((box$x-box$w/2)/w, 1-box$y/h, col="red")
# points((box$x+box$w)/w, 1-box$y/h, col="red")
# points((box$x+box$w/2)/w, 1-box$y/h, col="red")
# 
# points((box$x)/w, 1-(box$y-box$h/2)/h, col="red")
# points((box$x)/w, 1-(box$y-box$h)/h, col="red")
# points((box$x)/w, 1-(box$y+box$h/2)/h, col="red")
# points((box$x)/w, 1-(box$y+box$h)/h, col="red")
# 
# p1 <- c(91-10,163)
# # p2 <- c(91/w,163/h)
# p3 <- c(98-10,266)
# p4 <- c(322-10,265)
# 
# points(p1[1]/w, 1-p1[2]/h, col="orange")
# points(p3[1]/w, 1-p3[2]/h, col="orange")
# points(p4[1]/w, 1-p4[2]/h, col="orange")

# Y <- (p1-p3)
# # Y <- (p3-p1)
# Y <- Y/norm(Y, type="2")
# X <- p4-p3
# X <- X/norm(X, type="2")
# 
# # points(box$xy%*%X/w, 1-box$xy%*%Y/h, col="green")
# p <- box$x%*%X + box$y%*%Y
# points(p[1]/w, 1-p[2]/h, col="blue")

# lines(rep(0.5, 100), seq(0.01, 1, 0.01))

# pp <- c(seq(from=0*Y[1], to=1*Y[1], length.out = 100), seq(from=0*Y[2], to=1*Y[2], length.out = 100))
# # pp <- rep(0.5*X, 100) + c(seq(from=0*Y[1], to=1*Y[1], length.out = 100), seq(from=0*Y[2], to=1*Y[2], length.out = 100))
# lines(pp[seq(1, 200, by=2)], 1-pp[seq(2, 200, by=2)])
# %*%

# plot(0:1,0:1,type="n",ann=FALSE,axes=FALSE)
# for (t in seq(0, 1, by=0.01)) {
# t <- seq(0, h/2, by=0.01)
# s <- seq(0, w/2, by=0.01)
# 
# for (t in seq(0, h/2, length.out = 20)) {
#   for (s in seq(0, w/2, length.out = 20)) {
#     p <- Y*t + X*s
#     # p <- Y*t
#     # points(p[1]/w + p3[1]/w, 1-(p[2] + p3[2])/h)
#     points(p[1]/w, -(p[2])/h)
#     # points(p[1]/w + p3[1]/w, 1-(Y[2]*t/h + p3[2])/h)
#     # points(Y[1]*t/w+ p3[1]/w, 1-(Y[2]*t+ p3[2])/h)
#   }
# }
# p <- X*box$x + Y*box$y
# # # p <- Y*t
# points(p[1]/w, -(p[2])/h, col="purple")
# points(0/w, h/h, col="purple")


# points(Y[1]*t/w+ p3[1]/w, 1-(Y[2]*t+ p3[2])/h)
# points(Y[1]*t/w+ p3[1]/w, 1-(Y[2]*t+ p3[2])/h)
# points(Y[1]*box$y/w+ p3[1]/w, 1-(Y[2]*box$y+ p3[2])/h)


# points(((p1-p3)[1]*t)/w, 1-((p1-p3)[2]*t)/h, col="green")
# }
```

```{r}
# frames <- 2000
frames <- round(seq(2, 1600, length.out = 100))
# background <- rep(0, w*h*3)
jj <- readJPEG("./caviar_frames/ThreePastShop1cor0000.jpg",native=FALSE)
background <- jj / length(frames)
for (f in frames) {
# jj <- readJPEG(paste("./caviar_frames/ThreePastShop1cor",strrep("0", 4-log10(f-1 + 1)),f-1,".jpg", sep=""), native=FALSE)
  jpg <- readJPEG(paste("./caviar_frames2/TwoEnterShop2cor",strrep("0", 4-log10(f-1 + 1)),f-1,".jpg", sep=""), native=FALSE)
  # for (i in 1:(w*h*3)) {
  for (i in 1:h) {
    for (j in 1:w) {
      for (c in 1:3) {
        background[i, j, c] <- background[i, j, c] + jpg[i, j, c] / length(frames)
      }
    }
  }
}

for (i in 1:h) {
  for (j in 1:w) {
    for (c in 1:3) {
        background[i, j, c] <- max(min(background[i, j, c], 1), 0)
    }
  }
}
plot(0:1,0:1,type="n",ann=FALSE,axes=FALSE)
# rasterImage(background,0,0,1,1)
rasterImage(background,0,0,1,1)
```

```{r}
for (f in round(seq(2, 1600, length.out = 10))) {
# jj <- readJPEG(paste("./caviar_frames/ThreePastShop1cor",strrep("0", 4-log10(f-1 + 1)),f-1,".jpg", sep=""), native=FALSE)
jj <- readJPEG(paste("./caviar_frames2/TwoEnterShop2cor",strrep("0", 4-log10(f-1 + 1)),f-1,".jpg", sep=""), native=FALSE)
plot(0:1,0:1,type="n",ann=FALSE,axes=FALSE)
rasterImage(jj,0,0,1,1)

interp <- function(x) -20*x^7+70*x^6-84*x^5+35*x^4

for (i in 1:h) {
  for (j in 1:w) {
    # for (c in 1:3) {
        # jj[i, j, c] <- max(min(jj[i, j, c] - background[i, j, c], 1), 0)
        # jj[i, j, c] <- max(min(-(sum(jj[i, j, c(1,2,3)])/3 - sum(background[i, j, c(1,2,3)])/3), 1), 0)
        # jj[i, j, c] <- max(min(mean(jj[i, j, c(1,2,3)]), 1), 0)
        # jj[i, j, c(1,2,3)] <- max(min(interp(1-(mean(jj[i, j, c(1,2,3)])-mean(background[i, j, c(1,2,3)]))), 1), 0)
        jj[i, j, c(1,2,3)] <- max(min(
          # ifelse(abs(mean(jj[i, j, c(1,2,3)])-mean(background[i, j, c(1,2,3)])) < 0.1, 0, mean(jj[i, j, c(1,2,3)]))
          ifelse(abs(mean(jj[i, j, c(1,2,3)])-mean(background[i, j, c(1,2,3)])) < 0.2, 0, 1)
        , 1), 0)
    # }
  }
}

plot(0:1,0:1,type="n",ann=FALSE,axes=FALSE)
rasterImage(jj,0,0,1,1)
# points(ground_truth$frame[[1]][[1]]$loc[[1]][,1] / w, 1-ground_truth$frame[[1]][[1]]$loc[[1]][,2] / h, col="red")
}
# plot(0:1,0:1,type="n",ann=FALSE,axes=FALSE)
# rasterImage(background,0,0,1,1)
```

```{r}
# library(methods)

# f <- 500
# f <- 1200
plot(0:1,0:1,type="n",ann=FALSE,axes=FALSE)
rasterImage(background,0,0,1,1)

result <- xmlParse(file = "./c2es2gt.xml")
rootnode <- xmlRoot(result)

for (f in round(seq(2, 1600, 1))) {
# jj <- readJPEG(paste("./caviar_frames/ThreePastShop1cor",strrep("0", 4-log10(f-1 + 1)),f-1,".jpg", sep=""), native=FALSE)
# jj <- readJPEG(paste("./caviar_frames2/TwoEnterShop2cor",strrep("0", 4-log10(f-1 + 1)),f-1,".jpg", sep=""), native=FALSE)

# result <- xmlParse(file = "./c3ps1gt.xml")

is<-1:length(xmlElementsByTagName(rootnode[[f]][[1]], "object"))
for (i in is) {
  attrs <- xmlAttrs(rootnode[[f]][[1]][[i]][[2]])
  box <- list(
    w=as.numeric(attrs["w"]),
    h=as.numeric(attrs["h"]),
    x=as.numeric(attrs["xc"]),
    y=as.numeric(attrs["yc"]),
    xy = c(as.numeric(attrs["xc"]), as.numeric(attrs["yc"]))
  )
  # box
  
  points(box$x/w, 1-box$y/h)
  
  # rect((box$x - box$w/2) / w, 1-(box$y - box$h/2) / h, (box$x + box$w/2)/w, 1-(box$y + box$h/2)/h)
}

}


```